【裁判字號】    89,小上,82
【裁判日期】    890720
【裁判案由】    給付補償金
【裁判全文】
臺灣高雄地方法院民事裁定  八十九年度小上字第八十二號
    上  訴  人  甲○○
    被上訴人    財政部國有財產局台灣南區辦事處
    法定代理人  王禮賢
右當事人間請求給付補償金事件，上訴人對於民國八十九年四月二十六日本院鳳山簡
易庭八十九年度鳳小字第二０三號判決提起上訴，本院裁定如左：
    主      文
上訴駁回。
上訴費用由上訴人負擔。
    理      由
一、按對於小額程序之第一審裁判之上訴或抗告，非以其違背法令為理由，不得為之
    ；又上訴狀內應記載上訴理由，表明(一)原判決所違背之法令及具體內容。(二)依訴
    訟資料可認為原判決有違背法令之具體事實；上訴不合程式或已逾期間或法律上
    不應准許者，第二審法院應以裁定駁回之，民事訴訟法第四百三十六條之二十四
    第二項、同條之二十五、第四百四十四條第一項前段，分別定有明文。又所謂判
    決有違背法令，乃指判決不適用法規或適用不當，亦為同法第四百六十八條所明
    定，且此亦為小額事件之上訴程序所準用（民事訴訟法第四百三十六條之三十二
    第二項參照）。而以判決有不適用法規或適用不當為上訴理由時，其上訴狀或理
    由書應有具體之指摘，並揭示該法規之條項或內容，若係成文法以外之法則，應
    揭示該法則之旨趣，倘為司法院解釋或最高法院之判例，則應揭示該判解之字號
    或其內容，如依民事訴訟法第四百六十九條所列第一款至第五款事由提起上訴時
    （第六款未準用，參照同上民事訴訟法第四百三十六條之三十二第二項規定），
    其上訴狀或理由書應揭示合於該條款之事實，上訴理由狀如未依此項方法表明者
    ，即難認為已對原判決之違背法令有具體之揭示，其上訴自難認為合法（最高法
    院七十一年台上字第三一四號判例要旨參照）。
二、上訴人上訴意旨略以：系爭坐落高雄縣鳳山市○○○段第七五之九地號土地與上
    訴人所有同段七五之一四土地相鄰，上開二土地之界址業經地政事務所於八十四
    年八月二十四日鑑界明確，詎被上訴人不遵前開鑑界結果，越界侵占上訴人所有
    土地，反誣指私地為公地，於鈞院鳳山簡易庭八十八年八月六日強迫上訴人與之
    和解給付新台幣（下同）一萬八千六百七十元，復於八十七年九月五日強收使用
    補償金五千九百十九元，於今又訴請上訴人給付補償金五千一百四十八元，實無
    理由，上訴人對原審判決不服，為此提起本件上訴云云。
三、本件訴訟標的金額為十萬元以下，原審乃依小額訴訟程序審理，而上訴人甲○○
    對於該小額訴訟第一審判決不服，乃於八十九年五月十日提出上訴，依其上訴狀
    理由所載內容，無非係就其並未占用被上訴人之土地，被上訴人竟強迫給付補償
    金云云，惟對於原判決有何違背之法令之具體內容及依訴訟資料可認為原判決有
    違背法令之具體事實均未加以說明，難認對該判決之如何違背法令已有具體之指
    摘，依首揭說明，應認其上訴為不合法。
四、依民事訴訟法第四百三十六條之二十九第二款、第四百三十六條之三十二第二項
    、四百四十四條第一項前段、第九十五條、第七十八條，裁定如主文。
中      華      民      國    八十九    年      七      月     二十     日
                              臺灣高雄地方法院民事庭
~B審判長法官  林水城
~B法      官  陳嘉惠
~B法      官  管安露
右為正本係照原本作成。
本裁定不得抗告。
~B法院書記官  王美慧
中      華      民      國    八十九    年      七      月     二十一   日


司法院資訊處製作；財團法人民間司法改革基金會備份。
